【裁判字號】    98,簡上,74
【裁判日期】    980325
【裁判案由】    違反保護令
【裁判全文】
臺灣桃園地方法院刑事判決              98年度簡上字第74號
上  訴  人  乙○○
即  被  告
上列上訴人因違反保護令案件，不服本院簡易庭中華民國97年12
月24日97年度桃簡字第2968號第一審刑事簡易判決（聲請簡易判
決處刑案號：臺灣桃園地方法院檢察署97年度偵字第19695 號）
，提起上訴，本院管轄第二審之合議庭判決如下：
    主  文
上訴駁回。
乙○○緩刑年，緩刑期內付保護管束。
    事  實
一、乙○○係甲○○之夫，二人具有家庭暴力防治法第3 條第1
    款所定之家庭成員關係。乙○○前因傷害及以三字經辱罵甲
    ○○，而遭甲○○向本院聲請民事通常保護令，經本院於民
    國97年3 月12日以97年度家護字第191 號裁定核發民事通常
    保護令，其內容為：乙○○不得對甲○○實施身體或精神上
    不法侵害之行為、不得對於甲○○為騷擾之聯絡行為，該保
    護令並自核發時起生效，有效期間為6 月。乙○○嗣且於收
    受保護令後，再經桃園縣政府警察局大溪分局警員楊忠生於
    97年3 月24日晚間9 時5 分許，前往其位於桃園縣大溪鎮○
    ○街61巷29號住處告知保護令執行項目。詎乙○○於知悉前
    揭保護令內容後，竟罔顧該仍在有效期間之保護令約束，基
    於違反民事通常保護令之犯意，於97年9 月3 日晚間7 時50
    分許，自外返回上揭住處後，因酒後情緒失控，即接續朝甲
    ○○以臺語辱罵：「印尼婆出去給人家幹」、「幹你娘雞巴
    」、「幹你娘」等語，並揚言：「保護令即將過期，我不怕
    」，以此方式對甲○○實施精神上之不法侵害及騷擾行為，
    而違反前述保護令裁定。嗣甲○○以電話向桃園縣政府警察
    局大溪分局圳頂派出所報案，始查獲上情。
二、案經桃園縣政府警察局大溪分局（聲請簡易判決處刑書誤繕
    為龍潭分局，應予更正）報請臺灣桃園地方法院檢察署檢察
    官偵查後聲請以簡易判決處刑。
    理  由
壹、程序方面：
一、按被告以外之人於偵查中向檢察官所為之陳述，除顯有不可
    信之情況者外，得為證據，刑事訴訟法第159 條之1 第2 項
    定有明文。查證人甲○○於偵查中既係以證人身分陳述，且
    經檢察官告以具結義務及偽證處罰後命之朗讀結文具結，因
    該證人乃係於負擔偽證罪處罰之心理下證述，並以具結擔保
    其供述真實性，復無受其他不當外力干擾情形，可信性極高
    ，本院審酌證人甲○○於偵查中具結證述之際，其外部附隨
    之環境或條件並無不當，是依上說明，其等於偵查中所為證
    言，均具有證據能力，而得為證據。
二、次按被告以外之人於審判外之言詞或書面陳述，除法律有規
    定者外，不得作為證據；被告以外之人於審判外之陳述，經
    當事人於審判程序同意作為證據，法院審酌該言詞陳述或書
    面陳述作成時之情況，認為適當者，亦得為證據。當事人、
    代理人或辯護人於法院調查證據時，知有第159 條第1 項不
    得為證據之情形，而未於言詞辯論終結前聲明異議者，視為
    有前項之同意，刑事訴訟法第159 條第1 項及第159 條之5
    分別定有明文。查證人甲○○於警詢中所為陳述，固屬傳聞
    證據，惟檢察官及被告就前揭審判外陳述之證據能力，於本
    院準備程序及審判期日時均不爭執，且迄至言詞辯論終結前
    亦未再聲明異議。經核上開證據資料製作時之情況，查無違
    法不當或證明力明顯過低之瑕疵，亦認為以之作為證據應屬
    適當。
三、再者，本案認定事實所引用之文書證據，並無證據證明係公
    務員違背法定程式所取得，亦無刑事訴訟法第159 條之4 之
    顯有不可信之情況與不得作為證據之情形。本院斟酌本案卷
    內之證據並非非法取得，亦無證明力明顯過低之情形，且經
    本院於審判期日依法進行證據之調查、辯論，被告於訴訟上
    之程序權即已受保障，故前揭各該證據，均得採為證據，合
    先敘明。
貳、實體方面：
一、訊據被告乙○○對上開犯罪事實均坦承不諱，核與證人即被
    害人甲○○於警詢中指稱：「乙○○幾乎每天喝酒，酒後返
    家就大聲咆哮辱罵全家人。今（03）日19時30分許開始對我
    發酒瘋，辱罵我是印尼婆出去給人家幹，還罵我幹你娘雞巴
    給人幹（臺語），造成我精神上的不法侵害，又一直用用三
    字經（幹你娘）罵我，騷擾我，讓我精神瀕臨崩潰，而且又
    說保護令要過期了我不怕，我也只好求助警方」等語（見偵
    卷第15頁），於偵查中具結證稱：「（當天他罵妳什麼字語
    ？）他罵『幹你娘雞巴』、『印尼婆出去給人家幹』等語，
    他每天這樣子罵，我覺得精神上很痛苦，……」等語（見偵
    卷第33頁）相符，此外，並有本院97年3 月12日97年度家護
    字第191 號民事通常保護令、桃園縣政府警察局大溪分局97
    年3 月24日保護令執行紀錄表在卷可稽（見偵卷第17、18頁
    ），足徵被告前開任意性自白確實核與事實相符，堪予採信
    。本件事證至臻明確，被告犯行洵堪認定，應予依法論科。
二、是核被告乙○○所為，係犯家庭暴力防治法第61條第1 、2
    款之違反保護令罪。被告基於同一違反民事通常保護令之犯
    意，於同一時地接續朝被害人辱罵「印尼婆出去給人家幹」
    、「幹你娘雞巴」、「幹你娘」等語，並揚言：「保護令即
    將過期，我不怕」，係以一行為侵害同一法益，為單純一罪
    ，應以一罪論。又公訴人雖未就被告辱罵被害人「幹你娘」
    及揚言「保護令即將過期，我不怕」等犯行起訴，惟該部分
    之犯行與已起訴之部分既有單純一罪之實質上一罪關係，應
    為起訴效力所及，本院自應併予審理。
三、原審經詳細調查及審理後，認定被告應成立家庭暴力防治法
    第61條第1 、2 款之違反保護令罪，引用家庭暴力防治法第
    61條第1 、2 款，刑法第11條前段、第41條第1 項前段為依
    據，並審酌被告犯罪動機、目的、手段、對告訴人所造成危
    害之輕重、犯後態度，又其既知保護令之內容，自應恪守謹
    遵，詎不思循此，反而視之為無物，猶對其妻以污言穢語相
    向，重創法院所發保護令之尊嚴，無可寬囿，若為對之嚴懲
    重罰，不僅無以杜其蠢倖復萌之故態，更未能儆旁者冥頑效
    尤之心，長此以往，國法立規定制以障良善之目的，終將淪
    為紙上之談，法治亦致崩潰等情狀，量處有期徒刑4 月，並
    諭知易科罰金之折算標準，經核其認事用法並無違誤，量刑
    亦為妥適。被告上訴空言指摘原審量刑不當，難認有理由，
    應予駁回。
四、再者，被告前未曾因故意犯罪受有期徒刑以上刑之宣告，有
    臺灣高等法院被告前案紀錄表在卷可稽，其因一時失慮致罹
    刑典，犯後非但已獲被害人甲○○原諒，於本院調查、審理
    時甚且亦已悔悟坦承犯行，有97年12月30日和解書1 紙在卷
    足憑，諒經此偵審程序當知警惕，檢點言行，本院信其應無
    再犯之虞，是認本件所宣告之刑，以暫不執行為適當，爰依
    刑法第74條第1 項第1 款規定，併予宣告緩刑3 年，並依家
    庭暴力防治法第38條第1 項規定，諭知於緩刑期內付保護管
    束，俾由專業人員於該期間內施以觀護與輔導以導正其觀念
    ，用啟自新。
據上論斷，應依刑事訴訟法第455 條之1 第1 項、第3 項、第36
8 條，家庭暴力防治法第38條第1 項，刑法第74條第1 項第1 款
，判決如主文。
本案經檢察官吳佳美到庭執行職務。
中    華    民    國    98    年    3     月    25    日
                  刑事第八庭    審判長法  官  林惠霞
                                      法  官  張明儀
                                      法  官  呂綺珍
附錄論罪科刑法條：
家庭暴力防治法第61條
違反法院依第十四條第一項、第十六條第三項所為之下列裁定者
，為本法所稱違反保護令罪，處三年以下有期徒刑、拘役或科或
併科新臺幣十萬元以下罰金：
一、禁止實施家庭暴力。
二、禁止騷擾、接觸、跟蹤、通話、通信或其他非必要之聯絡行
    為。
三、遷出住居所。
四、遠離住居所、工作場所、學校或其他特定場所。
五、完成加害人處遇計畫。
以上正本證明與原本無異。
不得上訴。
                                      書記官  范升福
中    華    民    國    98    年    3     月    25    日


司法院資訊處製作；財團法人民間司法改革基金會備份。
